KAMIL KOSTKA

PROFIL

Z zamiłowaniem poświęcam się dziedzinie informatyki i komputerów. Stale poszukuję sposobów na rozwój moich umiejętności. Doświadczenie w pracy radiowej umożliwiło mi rozwinięcie zdolności technicznych i zdobycie cennego doświadczenia interpersonalnego. Moim priorytetem jest stałe dążenie do rozwoju zawodowego i osigganie ambitnych celów.

KONTAKT



780 135 856



kamilkostka6@gmail.com



Łagów, 26-704 Przyłęk



linkedin.com/in/kamilkostka

JEZYKI OBCE

Angielski – B2 Niemiecki – A2 Rosyjski – A1

CERTYFIKATY

- IT Essentials: PC Hardware and Software.
- CCNAv7: Introduction to Networks.
- NDG Introduction to Linux I course.
- Tworzenie I obróbka obrazów w programie Adobe Photoshop.
- Goethe-Zertifikat A1 Start Deutsch.

HOBBY

Nowe technologie – Al Nauka języków obcych Ekonomia i finanse Piłka nożna Działalność charytatywna

WYKSZTAŁCENIE

Politechnika Lubelska

2022 – obecnie

Informatyka, studia inżynierskie, niestacjonarne.

Zespół Szkół Technicznych w Puławach

2018 - 2022

Technik Informatyk - ukończone z wyróżnieniem. Zdane egzaminy zawodowe informatyczne EE.08 i EE.09.

DOŚWIADCZENIE ZAWODOWE

Radio Impuls

Informatyk, specjalista ds. technicznych

Grudzień 2022 – obecnie

Programowanie emisji radia i reklam. Montaż nagrań do emisji radiowej. Administrowanie stronami internetowymi. Przygotowywanie grafik. Administracja siecią. Zarządzanie zabezpieczeniami oraz uprawnieniami. Dbanie o stan techniczny urządzeń, ich naprawa oraz konserwacja. Przygotowywanie raportów za pomocą Google Analytics.

Solid Security

Asystent przedstawiciela handlowego

Czerwiec 2022 – Listopad 2022

Pozyskiwanie nowych klientów i sprzedaż produktów firmowych. Przygotowywanie niezbędnej dokumentacji, kosztorysów i raportów.

Wojewódzki Zarząd Melioracji i Urządzeń Wodnych w Puławach Pomocnik biurowy, informatyk - praktykant

Lipiec 2020

Konfigurowanie sprzętu i oprogramowania na stacjach roboczych pracowników. Utrzymywanie infrastruktury sieciowej. Naprawa urządzeń peryferyjnych – drukarek, skanerów.

UMIEJETNOŚCI

- Windows, Windows Server, Linux, Linux Server.
- Programowanie, tworzenie i administrowanie stronami internetowymi -HTML, CSS, JavaScript oraz WordPress.
- Bazy danych MySQL, PostgreSQL, MariaDB.
- Programy graficzne GIMP oraz Photoshop.
- Bezpieczeństwo informatyczne uwierzytelnianie, szyfrowanie, zarządzanie dostępem.
- Pakiet Microsoft Office.
- Google Analytics
- Montaż i eksploatacja urządzeń peryferyjnych i sieci.
- Prawo jazdy kat. B.
- Współpraca z ludźmi i komunikatywność.
- Dobra organizacja pracy oraz odpowiedzialność.